Pablo Rezende Silva

Dados Pessoais:

• **Data de Nascimento**: 24/08/1987

• Telefones: (32) 99135-8012 / (32) 3216-6589

E-Mail: rezpablo@gmail.com
Cidade/Estado: Juiz de Fora/MG

Perfil Técnico e Profissional:

Arquiteto, líder técnico e desenvolvedor Java com conhecimento em Javascript, Golang, práticas e
ferramentas da cultura DevOps, CI/CD e TDD. Conhecimento e experiência em integração de
sistemas, mensageria, APIs, Stack Spring e conhecimentos sólidos em Enterprise Integration
Patterns (EIPs), Design Patterns, boas práticas de desenvolvimento, microservices e servless.

Experiências Profissionais:

CAEd - Centro de Políticas Públicas e Avaliação da Educação

Arquiteto de Sistemas - Setembro 2018 até o período atual

- Automação de processos de CI/CD e gerenciamento de configurações de orquestração de serviços Docker;
- Modelagem e desenvolvimento de microsserviços de integrações de sistemas, APIs, fluxos de dados, análise de dados utilizando Stack Spring Cloud, Spring Integration, Kafka Streams, Golang, FnProject, Redis, Elasticsearch, MongoDB, SQLServer entre outras tecnologias;
- Java Performance Tuning e configuração de serviços de monitoramento;
- Code review e gestão do controle de versionamento;
- Práticas de desenvolvimento ágil com Scrum, XP e Kanban.

Analista de Sistemas Sênior - Março 2018 à Agosto 2018

- Desenvolvimento de microsserviços de integrações de sistemas e análise de dados e APIs utilizando a stack Spring, Kafka Streams, Apache Camel, ActiveMQ entre outras tecnologias;
- Participação em decisões arquiteturais de serviços de integrações;
- Práticas de desenvolvimento ágil com Scrum, XP e Kanban.

AfferoLab

Analista de Sistemas Pleno - Agosto 2015 à Março 2018

 Criação de arquitetura, desenvolvimento, manutenção de integrações de Sistemas, APIs, mensagerias utilizando microsservices, Spring Integration, Stack Spring Cloud/NetFlix, Docker, Kubernetes, MongoDB, PostgreSQL, Redis, RabbitMQ, atuando na manutenção do ambiente de homologação e produção na plataforma Cloud Amazon Web services;

- Desenvolvimento de Interface administrativa de integrações com ReactJS, NodeJS, GraphQL, MongoDB;
- Desenvolvimento, manutenção e migração de integrações de sistemas entre clientes e sistemas internos, utilizando Apache Camel, atuando na manutenção do ambiente na plataforma deintegração JBoss Fuse;
- Atuação no desenvolvimento, migração e manutenção de sistema de LMS Social utilizando tecnologias como AngularJS, Spring Boot, Spring Integration, Spring Batch, Security, Data, ElasticSearch, JSF, JBoss, Seam, SQL Server, Gradle, APIs e serviços AWS;
- Participação em tomadas de decisões de arquitetura, code review, construção de componentes e microsserviços de Integrações e mensagerias, construção do Dockerfiles e de ambiente de CI/CD.

Stefanini

Analista de Sistemas Júnior - Agosto 2014 à Julho 2015

- Desenvolvimento de sistema de mensageria e integração de sistemas da área previdênciária utilizando SOAP, WildFly, CDI, HornetQueue, atuando no desenvolvimento e na configuração do ambiente de homologação e produção;
- Desenvolvimento de sistemas utilizando tecnologias como com Jboss Seam, RichFaces, SpringBoot, AngularJS.

Estagiário de Desenvolvimento Java - Setembro 2013 à Agosto 2014

• Desenvolvimento e manutenção de sistema de gestão de conteúdo web com Struts, JSP e Java EE;

Exército Brasileiro - 4º Grupo de Artilharia de Campanha.

3º Sargento - Março 2006 à Fevereiro 2014

- Atuação em área administrativa de gestão de pessoal;
- Administração de sistemas Linux, suporte a usuário, configuração e manutenção de redes;
- Atuação como instrutor / monitor de Artilharia.

Formação Acadêmica:

Curso Superior:

 Bacharel em Sistemas de Informação - 2010 - 2014 - Centro de Ensino Superior de Juiz de Fora, CESJF.

IDIOMAS:

• Inglês: básico.